# 逆流交易，合并报表处理

提问人：zhtoki 时间：2019-07-27 08:55:44
请教陈版和各位老师，逆流交易下，若是存在未实现内部交易损益（以收益为例），少数股东应该承担自己的部分。部分权益法下，有这么一笔分录，借：少数股东权益 贷：少数股东损益，我不理解的是，为什么贷少数股东损益表示的是少数股东损益的减少？总感觉少数股东损益在贷方表示的是增加呢，应该如何理解？谢谢！

回答人：chenyiwei
在合并报表中，少数股东损益实际上是净利润的减项，即：净利润-少数股东损益 = 归属母公司股东的净利润。而只有归属母公司股东的利润才能转入合并报表中的未分配利润。也即是，因为少数股东损益实际上是净利润的减项，所以其借方表示增加，贷方表示减少。
这种做法在此前母公司理论下编制合并报表时就一直沿用下来，现在虽然合并报表编制所依据的理论变为实体理论，但仍可以适用。
楼上 2 楼对此问题的解释是不恰当的。
2963 、非同一控股合并，被购买方评估后一项资产减值，第二年再评估，对合并报表编制的影响目录